【裁判字號】    92,訴,1308
【裁判日期】    921128
【裁判案由】    毒品危害防制條例
【裁判全文】
臺灣彰化地方法院刑事判決                        九十二年度訴字第一三八號
    公  訴  人  台灣彰化地方法院檢察署檢察官
    被      告  甲○○
右列被告因違反毒品危害防制條例案件，經檢察官提起公訴（九十二年毒偵字第二五
五０號、二六八六號），有刑事訴訟法第二百七十三條之一第一項之情形，本院裁定
改依簡式審判程序審理判決如左：
    主  文
甲○○連續施用第一級毒品，累犯，處有期徒刑拾月，扣案之海洛因壹包（淨重零點
參公克，空包裝重零點參陸公克）沒收銷燬之，扣案之注射針筒壹支，沒收之；又施
用第二級毒品，累犯，處有期徒刑參月。應執行有期徒刑壹年，扣案之海洛因壹包（
淨重零點參公克，空包裝重零點參陸公克）沒收銷燬之，扣案之注射針筒壹支，沒收
之。
    事  實
一、甲○○前因詐欺及竊盜案件，經本院於民國九十一年三月十七日以九十年度易字
    第一六五三號判處有期徒刑十一月確定，並於九十一年十一月二十八日執行完畢
    。又因施用毒品案件，經觀察、勒戒後，認無繼續施用毒品傾向，經本院於八十
    七年十一月二日，以八十七年度彰簡字第二一三號判決免刑確定。詎仍不知悔改
    ，基於施用第一級毒品海洛因之概括犯意，自九十二年八月三十日起至同年十月
    一日止，在彰化縣鹿港鎮社區活動中心等地，以將海洛因溶入水中，再以針筒注
    射之方式，約一星期一次，連續施用海洛因多次；另於同年十月一日之不詳時間
    ，亦在上開彰化縣鹿港鎮社區活動中心，以將第二級毒品安非他命置於玻璃管內
    ，用火燒烤吸食其煙之方式，施用安非他命一次，嗣於同年月三日上午九時四十
    五分許，在彰化縣彰化市○○○路一三八號工地內，為彰化縣警察局彰化分局員
    警查獲，並扣得其所有之以廣告紙一張包著之海洛因一包（淨重０‧三公克，空
    包裝重零點三六公克）及注射針筒一支。而甲○○經本院以九十二年度毒聲字第
    二０二七號裁定送勒戒處所觀察、勒戒後，認有繼續施用毒品之傾向，再經本院
    以九十二年度毒聲字第二一八六號裁定送強制戒治。
二、案經彰化縣警察局彰化分局及台灣彰化看守所附設勒戒處所報請台灣彰化地方法
    院檢察署檢察官偵查起訴。
    理  由
一、右揭犯罪事實，業據被告甲○○於本院準備程序及審理時均坦承不諱，且其被查
    獲後為警採集之尿液，分別送請彰化縣衛生局檢驗及詮昕科技股份有限公司檢驗
    結果，分別均呈嗎啡（海洛因施用入人體後，水解還原成嗎啡，再循嗎啡之代謝
    方式排出體外）陽性反應及安非他命類、鴉片類陽性反應，有彰化縣衛生局九十
    二年十月十三日煙檢字第九二一九七三號煙毒尿液檢驗成績書及詮昕科技股份有
    限公司九十二年十月九日報告編號二Ａ０九００七四Ｔ號濫用藥物尿液檢驗報告
    各一紙在卷可參，而經警查獲之白色粉末一包（淨重零點三公克，空包裝重零點
    三六公克），經鑑定結果確為嗎啡、海洛因無訛，有彰化縣警察局田中分局查獲
    毒品危害防制條例毒品初步檢驗報告單及法務部調查局九十二年十一月三十一日
    調科壹字第一四０００九六一三號鑑定通知書各一紙附卷可稽，復有照片二幀及
    扣案之注射針筒一支及廣告紙一張可考，是被告之自白堪以採信。本件事證明確
    ，被告上開犯行應堪認定。
二、又被告曾因施用毒品案件，經本院以裁定送勒戒處所觀察、勒戒後，認無繼續施
    用毒品傾向，經本院於八十七年十一月二日，以八十七年度彰簡字第二一三號判
    決免刑確定。再因本件施用毒品案件，經本院以九十二年度毒聲字第二０二七號
    裁定送勒戒處所觀察、勒戒後，認有繼續施用毒品之傾向，再經本院以九十二年
    度毒聲字第二一八六號裁定送強制戒治等情，有台灣高等法院被告全國前案紀錄
    表、台灣彰化地方法院檢察署刑案資料查註紀錄表、本院九十二年度毒聲字第二
    ０二七、二一八六號刑事裁定、台灣彰化看守所九十二年十月二十一日彰所戒字
    第０九二０八００二三九號函送之有無繼續施用毒品傾向證明書等在卷可按。被
    告顯係於前案施用毒品經觀察、勒戒後，認無繼續施用毒品傾向，由法院為免訴
    判決確定後，五年內再犯本件施用毒品罪，經觀察、勒戒後，認有繼續施用毒品
    傾向，而裁定送強制戒治，應予依法論科。
三、核被告所為，係犯毒品危害防制條例第十條第一項之施用第一級毒品罪及第十條
    第二項之施用第二級毒品罪。被告分別持有第一、二級毒品之低度行為應各為其
    施用之高度行為吸收，不另論罪，併予敘明。被告先後多次施用第一級毒品海洛
    因之犯行，時間緊接，所犯又係構成要件相同之罪名，顯係基於概括之犯意反覆
    為之，為連續犯，應依刑法第五十六條之規定論以一罪，並加重其刑。又其所犯
    前開二罪之間，犯罪構成要件不同，行為互殊，顯係基於各別犯意為之，應予分
    論併罰。被告前因詐欺及竊盜案件，經本院於九十一年三月十七日以九十年度易
    字第一六五三號判處有期徒刑十一月確定，並於九十一年十一月二十八日執行完
    畢，有卷附之台灣高等法院被告全國前案紀錄表及台灣彰化地方法院檢察署刑案
    資料查註紀錄表可按，其受有期徒刑執行完畢，五年以內再犯本件有期徒刑以上
    之罪，為累犯，應依法就施用第一級毒品罪遞加重，就施用第二集毒品罪加重其
    刑。爰審酌被告犯罪次數、施用之期間、動機、目的、方法、不知珍惜身體、犯
    罪所生危害，及犯後坦承犯行之態度等一切情狀，量處如主文所示之刑，並定其
    應執行之刑，以示懲處。至為警查獲之海洛因一包（淨重０‧三公克，空包裝重
    零點三六公克），屬第一級毒品，爰依毒品危害防制條例第十八條第一項前段之
    規定，沒收銷燬之。又扣案之注射針筒一支，為被告所有且供吸食毒品所用，業
    據被告供承在卷，爰依刑法第三十八條第一項第二款之規定宣告沒收。末按刑法
    第三十八條第一項第二款所定得沒收之供犯罪所用或供犯罪預備之物，必於犯罪
    有直接關係者，始屬相當，最高法院五十一年台非字第十三號著有判例可資參照
    。扣案之廣告紙一張，雖為被告所有且為被告用以包裝上開注射針筒所用，惟並
    非直接供其吸食毒品之用，揆諸前揭說明，爰不予宣告沒收，附此敘明。
據上論斷，應依刑事訴訟法第二百七十三條之一第一項、第二百九十九條第一項前段
，毒品危害防制條例第十條第一項、第二項、第十八條第一項前段，刑法第十一條前
段、第五十六條、第四十七條、第五十一條第五款、第三十八條第一項第二款，判決
如主文。
本案經檢察官簡志祥到庭執行職務。
中      華      民      國      九十二      年    十一      月  二十八  日
                              臺灣彰化地方法院刑事第一庭
                                  法      官  黃  齡  玉
右正本證明與原本無異。
如不服本判決，應於判決送達後十日內，向本院提出上訴狀( 須附繕本 )。
                                  法院書記官  黃  當  易
中      華      民      國      九十二      年    十二      月    二    日
毒品危害防制條例第十條
施用第一級毒品者，處六月以上五年以下有期徒刑。
施用第二級毒品者，處三年以下有期徒刑。
毒品危害防制條例第十八條：
查獲之毒品及專供製造或施用毒品之器具，不問屬於犯人與否，均沒收銷燬之。但合
於醫藥或研究之用者，得不予銷燬。
前項合於醫藥或研究用毒品或器具之管理辦法，由法務部會同行政院衛生署定之。


司法院資訊處製作；財團法人民間司法改革基金會備份。
